臺灣臺南地方法院刑事判決
111年度易字第691號
公  訴  人  臺灣臺南地方檢察署檢察官
被      告  高勝揚


上列被告因竊盜案件，經檢察官提起公訴（111 年度營偵字第12
23號），被告於準備程序就被訴事實為有罪之陳述，經合議庭裁
定由受命法官獨任行簡式審判程序，判決如下：
    主  文
高勝揚犯踰越牆垣侵入住宅竊盜罪，處有期徒刑柒月。未扣案之
犯罪所得即如附表編號11至22所示之物沒收，於全部或一部不能
沒收或不宜執行沒收時，追徵其價額。
    事  實
一、高勝揚意圖為自己不法之所有，基於竊盜之犯意，於民國11
    1 年2 月22日上午8 時許，翻越牆垣進入臺南市○○區○○里○○
    0 ○0 號陳財印住宅外圍之圍牆內，復侵入上址住宅後方搭
    蓋之鐵皮屋儲藏室內，徒手竊取陳財印所有如附表所示之物
    ，得手後，前往臺南市○○區○○里00○0 號不知情之許清岱經
    營之「太子宮資源回收場」變賣。嗣陳財印發現遭竊，報警
    處理，始循線查悉上情。
二、案經陳財印訴由臺南市政府警察局新營分局報告臺灣臺南地
    方檢察署檢察官偵查起訴。
    理  由
壹、程序事項：
　　被告高勝揚所犯者，非為死刑、無期徒刑、最輕本刑為3 年
    以上有期徒刑之罪，亦非高等法院管轄第一審案件，其於準
    備程序進行中，就被訴事實為有罪之陳述（易字卷第77頁）
    ，經依法告知其簡式審判程序之旨，並聽取當事人之意見後
    ，合議庭爰依刑事訴訟法第273 條之1 第1 項之規定，裁定
    進行簡式審判程序。且依刑事訴訟法第273 條之2 規定，不
    受同法第159 條第1 項、第161 條之2 、第161 條之3 、第
    163 條之1及第164 條至第170 條所規定證據能力認定及調
    查方式之限制，合先敘明。
貳、實體事項：
一、認定事實所憑之證據及理由：
　　上揭犯罪事實，業據被告於警詢、偵訊、準備及審理程序中
    均坦承不諱（警卷第3 頁至第9 頁，偵卷第27頁至第28頁，
    易字卷第77頁、第82頁、第86頁至第88頁），核與證人即告
    訴人陳財印、證人許清岱於警詢中之證述情節大致相符（警
    卷第13頁至第29頁），並有許清岱指認被告之新營分局指認
    犯罪嫌疑人紀錄表、臺南市政府警察局新營分局刑案現場勘
    查紀錄表、勘查採證同意書、證物清單、111 年3 月1 日南
    市警營鑑字第1110301100號刑事案件證物採驗紀錄表、內政
    部警政署刑事警察局111 年3 月31日刑紋字第1110031719號
    鑑定書各1 份、贓物認領保管單2 份、告訴人領回之贓物照
    片10張、監視器錄影畫面截圖8 張、現場勘查照片26張在卷
    可稽（警卷第37頁至第57頁上方、第61頁至第67頁、第75頁
    至第93頁、第97頁、第101 頁至第106 頁），足認被告上開
    任意性之自白與事實相符，應堪採信。本件事證明確，被告
    犯行洵堪認定，應予依法論科。
二、論罪科刑：
　㈠本件被告係踰越告訴人上址住宅外圍之圍牆，侵入圍牆內磚
    造建築本體後方搭蓋之開放式鐵皮屋儲藏室行竊，業據被告
    供承在卷（易字卷第87頁至第88頁），核與告訴人之證述情
    形相符（警卷第15頁），而該鐵皮屋儲藏室與磚造住宅相鄰
    ，且設有鐵皮屋頂及窗戶，足以遮風避雨，有現場勘查照片
    附卷可佐（警卷第77頁至第83頁），應同為告訴人日常居住
    生活之活動範圍，自屬住宅之一部。是核被告所為，係犯刑
    法第321 條第1 項第1 款、第2 款之踰越牆垣侵入住宅竊盜
    罪。
　㈡被告前因竊盜案件，經本院以109 年度簡字第1964號判決判
    處有期徒刑3 月確定，於110 年1 月25日執行完畢出監，（
    下稱前案），被告於受前案徒刑之執行完畢後，5 年以內故
    意再犯本案有期徒刑以上之罪，核與刑法第47條第1 項所定
    累犯之要件相符。被告上開構成累犯之事實及應加重其刑之
    事項，業據檢察官主張明確，且提出刑案資料查註紀錄表、
    矯正簡表為證（偵卷第9 頁至第15頁、第19頁），並有臺灣
    高等法院被告前案紀錄表1 份在卷可查（易字卷第95頁至第
    104 頁），均經本院踐行調查、辯論程序，自得作為論以累
    犯及裁量加重其刑之裁判基礎。衡酌上開前案與本案之犯罪
    類型及侵害之法益相同，足認被告未因前案徒刑之執行完畢
    而知所警惕，本案犯罪之責任非難程度應予提升，且依本案
    犯罪情節，並無應量處法定最低刑度之情形，即使依累犯規
    定加重其法定最低本刑，亦不致使行為人所承受之刑罰超過
    其所應負擔之罪責，即無司法院釋字第775 號解釋意旨所指
    應裁量不予加重最低本刑，否則將致罪刑不相當之情形，爰
    依刑法第47條第1 項規定，加重其刑，並依最高法院110 年
    度台上大字第5660號裁定意旨揭示之精簡裁判要求，尚無庸
    於判決主文為累犯之諭知，併予敘明。
　㈢爰以行為人之責任為基礎，審酌被告不思循正途賺取所需，
    竟恣意翻越圍牆侵入他人住宅竊取財物變賣，危害社會治安
    ，並造成他人蒙受財產損失，對他人之財產法益顯欠缺尊重
    ，所為誠屬不該。復衡酌被告本件竊得如附表所示之物，價
    值合計約新臺幣（下同）6 萬元，足認犯罪生有相當程度之
    損害。又被告除前已論以累犯之案件外，另有因多次竊盜、
    酒駕案件經法院論罪科刑之紀錄，有臺灣高等法院被告前案
    紀錄表1 份附卷可參（易字卷第95頁至第104 頁），素行非
    佳。惟念被告犯後始終坦承犯行，所竊得持往「太子宮資源
    回收場」變賣之物中，如附表編號1 至10所示之物亦經警查
    扣並發還與告訴人等情，有贓物認領保管單2 份、告訴人領
    回之贓物照片10張在卷可考（警卷第43頁至第57頁上方），
    告訴人所受損害業已獲得部分填補，兼衡被告於審理中自承
    為國中肄業之智識程度，未婚、無子女，目前無業，經濟來
    源為其母親，並與母親及胞弟同住之家庭生活及經濟狀況（
    易字卷第88頁至第89頁）等一切情狀，量處如主文所示之刑
    。
三、沒收部分：
　　被告本件竊得如附表所示之物，為屬於被告之犯罪所得，其
    中：
　㈠如附表編號11至22所示之物，未經警尋獲扣案，亦未發還或
    賠償與告訴人，應依刑法第38條之1 第1 項前段、第3 項規
    定，宣告沒收，並於全部或一部不能沒收或不宜執行沒收時
    ，追徵其價額。
　㈡如附表編號1 至10所示之物，已經警查扣並發還與告訴人等
    情，如同前述，應依刑法第38條之1 第5 項規定，不予宣告
    沒收或追徵。
四、依職權告發部分：
　　被告於審理中供稱：扣案工字鐵1 個、鐵線1 捆與本件不是
    同一天偷的，我是在111 年2 月19日竊得上開工字鐵1 個、
    鐵線1 捆後，於當日拿去回收站變賣等語（易字卷第86頁至
    第87頁），核與證人許清岱於警詢中證稱：被告於111 年2 
    月19日上午11時許，及111 年2 月22日上午11 時許，共有
    前來我經營之回收場銷贓2 次等語（警卷第27頁），以及證
    人即告訴人於警詢中證稱：警方與我前往「太子宮資源回收
    場」取回之贓物包括工字鐵1 個、鐵線1 捆等語（警卷第23
    頁），以及臺南市政府警察局新營分局員警職務報告所載：
    工字鐵1 個、鐵線1 捆為告訴人於製作筆錄時向警方告知於
    「太子宮資源回收場」發現，後警方陪同前往取回並發還之
    物等語相符，並有贓物認領保管單1 份、工字鐵1 個、鐵線
    1 捆之照片各1 張在卷可稽（易字卷第41頁至第45頁），可
    認被告可能於111 年2 月19日，另涉有竊盜等罪嫌，爰依刑
    事訴訟法第241 條規定，依職權告發，由檢察官另行依法處
    理。
據上論斷，應依刑事訴訟法第273 條之1 第1 項、第299 條第1
項前段，刑法第321 條第1 項第1 款、第2 款、第47條第1 項、
第38條之1 第1 項前段、第3 項，刑法施行法第1 條之1 第1 項
，判決如主文。
本案經檢察官廖羽羚提起公訴，檢察官吳惠娟到庭執行職務。
中　　華　　民　　國　　111 　年　　8 　　月　　30　　日
                  刑事第一庭    法  官  陳品謙
以上正本證明與原本無異。
如不服本判決應於收受本判決後20日內向本院提出上訴書狀，並
應敘述具體理由。其未敘述上訴理由者，應於上訴期間屆滿後20
日內向本院補提理由書狀（均須按他造當事人之人數附繕本）「
切勿逕送上級法院」。 
 　　　　　　　　　　　　　　　 書記官  趙建舜　　　　　
中　　華　　民　　國　　111 　年　　8 　　月　　30　　日

附錄本案論罪科刑法條全文：
中華民國刑法第321 條第1 項第1 款、第2 款
犯前條第1 項、第2 項之罪而有下列情形之一者，處6 月以上5
年以下有期徒刑，得併科50萬元以下罰金：
一、侵入住宅或有人居住之建築物、船艦或隱匿其內而犯之。
二、毀越門窗、牆垣或其他安全設備而犯之。
　　
附表：
編號 名稱數量 備註 1 油漆7 罐 已發還 2 農機用鐵輪2 個  3 鋼絲2 捆  4 農藥噴桶1 個  5 鐵製品1 批  6 農用機具3 個  7 柱釘1 批  8 推車1 輛  9 鐵條5 支  10 大型貓籠1 個  11 拉板車1 輛  未發還  12 電鑽1 支  13 吸塵器1 台  14 電線（8 平方）30米  15 焊接頭2 個  16 2.0 電線30米  17 電纜線10米  18 冰箱馬達與水電材料1 批  19 鑄鐵4 支  20 電風扇1 組  21 NFB無熔絲開關1 顆  22 漏電器4 顆